臺灣宜蘭地方法院刑事判決　　　　　　　94年度易緝字第13號
　　公　訴　人　臺灣宜蘭地方法院檢察署檢察官
　　被　　　告　甲○○
上列被告因毒品危害防制條例案件，經檢察官提起公訴（九十三
年度毒偵字第五一四號），本院判決如下：
    主  文
甲○○施用第二級毒品，處有期徒刑伍月。如易科罰金，以佰
元折算壹日。
    事  實
一、甲○○前因施用毒品案件，先後經本院依臺灣宜蘭地方法院
    檢察署檢察官之聲請，裁定送觀察、勒戒後，均認無繼續施
    用毒品之傾向，分別於民國九十年六月五日執行完畢出所，
    並於同年月十一日由該署檢察官以九十年度毒偵緝字第一五
    三號為不起訴處分確定，及於同年九月十三日執行完畢出所
    ，且於同年月十四日經該署檢察官以九十年度毒偵字第一二
    三八號為不起訴處分後，仍不知悛悔，復於九十三年五月十
    八日二十二時四十五分許起往前回溯九十六小時內之某時許
    ，在不詳處所施用第二級毒品甲基安非他命（下稱甲基安非
    他命）一次。嗣於九十三年五月十八日二十二時四十五分許
    ，經警持本院核發之搜索票在宜蘭縣宜蘭市○○路六十六巷
    五弄七號五樓查獲後，採尿送鑑而悉上情。
二、案經宜蘭縣警察局礁溪分局報告臺灣宜蘭地方法院檢察署檢
    察官偵查起訴。
    理  由
一、訊據被告甲○○到庭矢口否認有何施用安非他命之犯行，並
    持：遭警查獲當日因友人賴鴻莖在其位於宜蘭縣宜蘭市○○
    路六十六巷五弄七號五樓住處房間內施用安非他命時，其同
    在該房間內，因該房間空間甚小，才吸入賴鴻莖燒烤安非他
    命產生之氣體等語。然查：
  (一)被告甲○○於九十三年五月十八日二十二時四十五分許，遭
    警持本院核發之搜索票在宜蘭縣宜蘭市○○路六十六巷五弄
    七號五樓查獲後採集之尿液，經送慈濟大學醫學院濫用藥物
    檢驗中心檢驗後，係呈甲基安非他命陽性反應，此見該中心
    出具之檢驗總表即明。嗣本院再依職權將其為警查獲後採集
    之尿液送法務部調查局覆驗後，亦呈甲基安非他命陽性反應
    ，此有該局出具之九十三年九月六日調科壹字第０九三六二
    四一五五四０號檢驗通知書一份存卷可佐。按甲基安非他命
    經口服投與後，約百分之七十於二十四小時內自尿液中排出
    ，約百分之九十於九十六小時內自尿中排出，甲基安非他命
    之檢出與其投與方式、投與量、個人體質、採尿時間與檢驗
    儀器精密度等諸多因素有關，最長可能不會超過四日等情，
    業經行政院衛生署藥物食品檢驗局八十一年二月八日（八一
    ）藥檢壹字第一一五六號函示明確。次按，目前常用之毒品
    篩檢方式包括酵素免疫分析法，薄層色層分析法及放射免疫
    分析法，在文獻上，雖亦有藥品或食物因交叉反應而在尿液
    測試中產生偽陽性反應，因此篩檢結果必須進一步確認，而
    目前最常使用之確認方式則係「氣相層析質譜儀分析法」，
    在良好操作條件下，以此法作藥物及其代謝產物之定性及定
    量分析，幾無偽陽性反應產生之情，亦經行政院國軍退除役
    官兵輔導委員會臺北榮民總醫院八十三年四月七日（八三）
    北總內字第０三０五九號函示翔實。從而，被告甲○○為警
    查獲後採集之尿液，既先後經慈濟大學醫學院濫用藥物檢驗
    中心及法務部調查局以「氣相層析質譜儀分析法」確認後，
    皆呈甲基安非他命陽性反應，當足認定被告為警查獲時，體
    內確有甲基安非他命含量之事實，甚屬明確。
  (二)證人賴鴻莖於本院審理時到庭證稱：九十三年五月十八日十
    七、十八時許，曾在甲○○上開住處房間內燒烤安非他命吸
    用，當時甲○○亦在該房間內，但未見甲○○吸食安非他命
    ，過程中其曾將安非他命之煙霧吐在甲○○身上等語，經核
    雖與被告甲○○所辯相符。然觀之證人賴鴻莖針對施用安非
    他命之過程所證：該次其施用約五百元價格之安非他命，施
    用時間約一小時，過程中該房間門關起，但窗戶留有小縫等
    語，再核諸卷附行政院國軍退除役官兵輔導委員會臺北榮民
    總醫院八十三年四月七日（八三）北總內字第０三０五九號
    函載：理論上而言，吸食安非他命可造成空氣中懸浮之安非
    他命藉由呼吸道入體內，固有可能造成類似自行吸食之效果
    。但空氣中之藥物濃度為導致二手吸食者是否呈現尿液測試
    陽性反應之重要因素，若吸食時之空間愈小，旁人吸食量愈
    多，相處時間愈久，與吸食者距離愈近，則受影響之可能性
    愈大。以大麻煙模擬測驗，在二‧一×二‧四×二‧五公尺
    （容積一二二二五‧八公升）之密閉空間內，二手吸食十六
    支二‧八％大麻成分香菸，每日一小時，連續六日，則將驗
    出超過一００ｍｇ／ｍｌ之大麻濃度等語，即徵被告甲○○
    將其尿液所呈之甲基安非他命陽性反應，推諉於證人賴鴻莖
    在其上開住處房間內施用安非他命之辯解，洵無可採。蓋僅
    證人賴鴻莖一人單獨在該房間內施用約五百元份量之安非他
    命一小時，時間非長且吸食量亦非鉅大，且不啻依證人賴鴻
    莖所證：該房間留有窗縫，抑或被告甲○○於本院準備程序
    中供承：當時房間門未關等語，皆徵證人賴鴻莖燒烤吸用安
    非他命時，並非與被告甲○○同處在密閉空間甚明。是依上
    揭函文述及之理論與利用大麻進行之測試，均足認定縱證人
    賴鴻莖於九十三年五月十八日十七、十八時許在被告甲○○
    前開住處非密閉之房間內，施用五百元份量之安非他命一小
    時，顯不足以導致被告甲○○尿液中呈現甲基安非他命閾值
    超過五００００ｎｇ／ｍｌ之理。況證人賴鴻莖於九十三年
    五月十八日十七、十八時許至被告甲○○上開住處施用安非
    他命約一小時後即離去，益徵縱使證人賴鴻莖未於該段期間
    內見聞被告施用安非他命，亦難證明被告甲○○於遭警查獲
    時往前回溯九十六小時內，皆無施用安非他命之行為甚明。
  (三)被告甲○○前因施用毒品案件，先後經本院依臺灣宜蘭地方
    法院檢察署檢察官之聲請，裁定送觀察、勒戒後，均認無繼
    續施用毒品之傾向，而於九十年六月五日執行完畢出所，並
    於同年月十一日由該署檢察官以九十年度毒偵緝字第一五三
    號，及於同年九月十三日執行完畢出所，且於同年月十四日
    經該署檢察官以九十年度毒偵字第一二三八號為不起訴處分
    等情，則有上開不起訴處分書及臺灣高等法院被告全國前案
    紀錄表各一份存卷足考。本件事證已臻明確，被告辯解各語
    咸無可採，其犯行已堪認定，應予依法論科。
二、核被告甲○○之所為，係犯毒品危害防制條例第十條第二項
    之施用第二級毒品罪。其施用前持有安非他命之低度行為，
    已為施用之高度行為吸收，不另論罪。審酌被告歷經觀察、
    勒戒之戒斷程序後，猶未能確實戒除毒癮，顯見其難憑己力
    戒除毒害，且其到庭飾詞置辯，本應重罰；惟參酌其素行、
    犯罪動機、目的、手段與造成社會整體潛在侵害程度等一切
    情狀，爰酌情量處如主文所示之刑，並諭知易科罰金之折算
    標準，以資警懲。至扣案吸食器一組，因證人賴鴻莖已到庭
    結證為其所有且供施用安非他命所用之物，且無證據證明扣
    案該組吸食器乃被告甲○○所有並供施用甲基安非他命所用
    之物，依法爰不併予宣告沒收，特此敘明。
據上論斷，應依刑事訴訟法第二百九十九條第一項前段，毒品危
害防制條例第十條第二項，刑法第十一條前段、第四十一條第一
項，罰金罰鍰提高標準條例第二條，判決如主文。
本案經檢察官賴慶祥到庭執行職務
中　　華　　民　　國　　94　　年　　12　　月　　19　　日
                  臺灣宜蘭地方法院刑事第三庭
                      審判長法　官  黃永勝
                            法  官  林楨森
                            法  官  陳嘉年
以上正本證明與原本無異。
如不服本判決應收受本判決後10日內向本院提出上訴書狀，其未
敘述上訴理由者，並得於提起上訴後10日內向本院補提理由書狀
 (均須按他造當事人之人數附繕本)「切勿逕送上級法院」。
                                書記官　詹玉惠
中　　華　　民　　國　　94　　年　　12　　月　　19　　日
附錄本案論罪科刑法條全文
毒品危害防制條例第十條第二項
施用第二級毒品者，處三年以下有期徒刑。
